臺灣彰化地方法院刑事附帶民事訴訟判決
111年度附民字第329號
原      告  陳慧真
被      告  陳佩琪
訴訟代理人  鄭弘明律師（法律扶助）
上列被告因詐欺案件（刑事案件案號：111年度易字第25號），
經原告提起附帶民事訴訟請求賠償，本院判決如下：
     主  文
被告應給付原告新臺幣貳萬玖仟伍佰貳拾元，及自民國一一一年
七月一日起至清償日止，按週年利率百分之五計算之利息。
本判決得假執行；但被告以新臺幣貳萬玖仟伍佰貳拾元為原告預
供擔保後，得免為假執行。
    事實及理由
一、原告主張：原告陳慧真與被告陳佩琪原先素不相識，被告因
    與訴外人羅婧菀（即原告之表舅媽）為臉書好友，而透過臉
    書得知原告有在販售黑豆茶產品；詎被告竟意圖為自己不法
    之所有，基於詐欺之犯意，先於民國109年9月間透過臉書加
    原告為好友，並以臉書私訊向原告訛稱其乃羅婧菀之親戚，
    請原告寄1盒所販售之黑豆茶產品供其試喝，致原告陷於錯
    誤，於109年9月14日自址設臺中市○○區○○○路之臺中北屯郵
    局，將1盒黑豆茶寄至被告位在彰化縣○○市○○路00巷0弄0號
    住處（下稱南潭路住處）；被告試喝後復向原告訛稱覺得不
    錯，欲向原告批發該產品，並以LINE暱稱「一直走」與原告
    加為好友，而於LINE中陸續向原告訂購該產品，並要求先出
    貨，俟至109年10月12日領薪水時再付款云云，致原告陷於
    錯誤，於附表所示時間以上述相同方式，寄送該表所示數量
    之黑豆茶產品至南潭路住處；詎被告屆期並未付款，並於LI
    NE通訊軟體及臉書均封鎖原告，致原告催討無門始知受騙等
    語。並聲明：被告應給付原告新臺幣（下同）2萬9,520萬元
    ，及自111年7月1日起至清償日止，按週年利率百分之五計
    算之利息。
二、被告則以：刑事部分我不認罪，我沒有向原告訂貨說要批發
    ，是原告自己就寄1箱產品給我要讓我賣，卷附對話截圖所
    示使用LINE暱稱「安心心」、「一直走」與原告對話之人並
    不是我等語資為抗辯。並聲明：㈠請駁回原告之訴；㈡訴訟費
    用由原告負擔；㈢如受不利益判決，願供擔保請准予宣告免
    為假執行。
三、得心證之理由：
  ㈠按附帶民事訴訟之判決，應以刑事訴訟判決所認定之事實為
    據，刑事訴訟法第500條前段定有明文。查被告前於107年間
    即在臉書社群網站加入原告（係訴外人羅婧菀之表外甥女）
    為好友，其後雙方即陸續透過MESSENGER通訊軟體交談聊天
    ，嗣於109年9月間，被告從談話過程中得悉原告有在從事販
    售黑豆茶產品之生意；詎被告明知自身並未覓得批發產品之
    銷售管道，亦無給付產品價金之真意，竟意圖為自己不法所
    有而基於詐欺取財犯意，於109年9月14日至25日期間，使用
    LINE通訊軟體暱稱「一直走」接續向原告訛稱略以：先前妳
    寄給我試喝的黑豆茶產品不錯，我想要批發該產品，請幫我
    留幾組貨出給我，我有朋友已經買了，我這邊已經沒貨了，
    貨款等109年10月12日我領薪水之後再匯款云云，致原告因
    而陷於錯誤，誤信被告確實有批發產品之銷售管道及給付產
    品價金之真意，乃陸續於附表所示時間依被告訂購之數量，
    前往址設臺中市○○區○○○路00○0號臺中北屯郵局，寄送至被
    告之南潭路住處既遂等情，業經本院以111年度易字第25號
    刑事判決認定屬實，並判決被告犯刑法第339條第1項詐欺取
    財罪在案，有該案判決書及卷證資料可憑，本院自應以前揭
    刑事判決所認定被告之犯罪事實為本件附帶民事訴訟判決之
    事實依據。
  ㈡按因故意不法侵害他人之權利者，負損害賠償責任，民法第1
    84條第1項前段定有明文。如前所述，被告既故意詐騙原告
    財物，致原告財產權受有損害，則原告請求被告賠償所寄出
    黑豆茶產品之價額2萬9,520元，即符合民法第184條第1項前
    段關於侵權行為法律關係之規定，為有理由，至於被告聲明
    判決駁回原告之訴，即無理由。　　
四、從而，原告基於侵權行為法律關係，請求被告應賠償2萬9,5
    20元，及自111年7月1日（即當庭以言詞提出本件刑事附帶
    民事訴訟之翌日）起至清償日止，按年息百分之五計算之利
    息，洵屬正當，應予准許。
五、又原告勝訴部分因所命給付金額未逾50萬元，爰依刑事訴訟
    法第491條第10款準用民事訴訟法第389條第1項第5款規定，
    依職權宣告假執行，且毋庸命原告供擔保。又被告既另陳明
    願供擔保聲請宣告免為假執行，經核合於法律規定，爰依被
    告之聲請酌定相當之擔保金額宣告免為假執行。另本件為刑
    事附帶民事訴訟，依法無庸繳納裁判費，且訴訟程序中兩造
    並無其他訴訟費用之支出，爰不另為訴訟費用負擔之諭知。
據上論結，本件原告之訴為有理由，應依刑事訴訟法第502條第2
項、第491條第10款，民事訴訟法第389條第1項第5款、第392條
第2項，判決如主文。
中　　華　　民　　國　　111 　年　　8 　　月　　17　　日
                  刑事第二庭  審判長法  官  葉明松 
　　　　　　　　　　　　　　　　　　法  官  王祥豪 
　　　　　　　　　　　　　　　　　　法  官  陳薏伩
以上正本證明與原本無異。
如不服本判決應於收受判決後20日內向本院提出上訴書狀，並應
敘述具體理由；其未敘述上訴理由者，應於上訴期間屆滿後20日
內向本院補提理由書（均須按他造當事人之人數附繕本）「切勿
逕送上級法院」。
中　　華　　民　　國　　111 　年　　8 　　月　　17　　日
                                    書記官　林曉汾
附表
 編號 交寄時間 數量與規格 價值 1  109年9月21日 48盒（20入共8組）  1萬4,400元 2  109年9月23日 4盒（10入）  720元 3  109年9月25日 48盒（20入共8組）  1萬4,400元